Config:
  hfst:
    Gen: ../../../src/generator-dict-gt-norm.hfst
    Morph: ../../../src/analyser-dict-gt-norm.hfst
  xerox:
    Gen: ../../../src/generator-dict-gt-norm.xfst
    Morph: ../../../src/analyser-dict-gt-norm.xfst
    App: lookup

Tests:

  Noun - veeskir: # MLO, ok
    veeskir+N+Sg+Nom: veeskir
    veeskir+N+Sg+Gen: viäsˊkár
    veeskir+N+Sg+Acc: viäsˊkár
    veeskir+N+Sg+Ill: viäsˊkárân
    veeskir+N+Sg+Loc: viäsˊkárist
    veeskir+N+Sg+Com: viäsˊkáráin
    veeskir+N+Sg+Abe: viäsˊkárttáá
    veeskir+N+Ess:   [veˊskirin, viäsˊkárin]
    veeskir+N+Par:   [veˊskirid, viäsˊkárid]
    veeskir+N+Pl+Nom: viäsˊkáreh
    veeskir+N+Pl+Gen: viäsˊkárij
    veeskir+N+Pl+Acc: viäsˊkárijd
    veeskir+N+Pl+Ill: viäsˊkáráid
    veeskir+N+Pl+Loc: viäsˊkárijn
    veeskir+N+Pl+Com: viäsˊkárijguin
    veeskir+N+Pl+Abe: viäsˊkárijttáá

  Noun - eebir: # MLO, ok
    eebir+N+Sg+Nom: eebir
    eebir+N+Sg+Gen: iäbˊbár
    eebir+N+Sg+Acc: iäbˊbár
    eebir+N+Sg+Ill: iäbˊbárân
    eebir+N+Sg+Loc: iäbˊbárist
    eebir+N+Sg+Com: iäbˊbáráin
    eebir+N+Sg+Abe: iäbˊbárttáá
    eebir+N+Ess: [eˊbirin, iäbˊbárin]
    eebir+N+Par: [eˊbirid, iäbˊbárid]
    eebir+N+Pl+Nom: iäbˊbáreh
    eebir+N+Pl+Gen: iäbˊbárij
    eebir+N+Pl+Acc: iäbˊbárijd
    eebir+N+Pl+Ill: iäbˊbáráid
    eebir+N+Pl+Loc: iäbˊbárijn
    eebir+N+Pl+Com: iäbˊbárijguin
    eebir+N+Pl+Abe: iäbˊbárijttáá



